# 化工企业试车问题

提问人：shizhu_cpa 时间：2011-03-26 17:12:49
版主及各位高手： 请教有关化工企业试车问题。 某化工企业，生产工艺上会有三产品A、B、C（均可独立销售），A半成品为B的生产原料，B半成品为C的生产原料。该企业在建工程已开始试车生产，但产量一直不稳定，不能达产，特别是第一步A的产出远远达不到设计能力，如只有正常生产能力的四成，因此在第二、三道工序上就直接外购A和B进行生产，那倒是正常产出。由于试车时间较长，A产品产出这一道一直有问题，试车费用不断增加。请教：（ 1 ）试车费用资本化有没有限制？何时应终止资本化？（如是有合格产品即可终止资本化，还是达到设计产能才终止？）（ 2 ）试车期间产品的核算，是否通过营业收入及成本核算，期间费用是否全部期间费用化？（该企业是个新厂，就这一个在建工程，没有其他生产项目）

回答人：chenyiwei
第二、三道工序相关的固定资产应当已经达到预定可使用状态，应结转固定资产，第二、三道工序的生产经营按正常的经营业务核算。 第一道工序是否结转固定资产，请按借款费用准则第十三条规定的条件判断。试车费的归集是没有限制的，只要在达到预定可使用状态之前发生的均可归集入在建工程。但此时该在建工程可能存在较为明显的减值迹象，需要谨慎考虑是否需计提减值准备的问题。

回答人：chenyiwei
回复 藤椅 shizhu_cpa 的帖子没有明确的上限标准。但如果在此期间发生的支出明显不是固定资产达到预定可使用状态的必要、合理支出的（例如在试车过程中发生意外事故的损失），则不计入在建工程成本。
开发费用资本化的结束时点也同样只有原则性的规定，没有明确的界限，但一般较为规范的企业，研究开发项目都有严格的管理制度，针对研发过程中的各个环节分别有不同的管理要求，这也可以作为判断研发活动是否已经成功结束的参考。当然，这样做的前提是：具有完备的管理制度，并且经测试相关的内控是有效的。